【裁判字號】    98,訴,902
【裁判日期】    981130
【裁判案由】    毒品危害防制條例等
【裁判全文】
臺灣桃園地方法院刑事判決               98年度訴字第902號
公  訴  人  臺灣桃園地方法院檢察署檢察官
被      告  甲○○
指定辯護人  本院公設辯護人彭詩雯
上列被告因違反毒品危害防制條例案件，經檢察官提起公訴（97
年度偵字第24471 號），本院判決如下：
    主  文
甲○○共同運輸第二級毒品，處有期徒刑參年拾月。扣案之第二
級毒品甲基安非他命及第四級毒品麻黃共拾貳袋（驗餘總淨重
伍佰玖拾伍點參參公克），均沒收銷燬及沒收之。扣案之包裝上
開毒品所用之鋁箔袋拾貳只（總重參拾陸點陸零公克）、蛋黃派
及咖啡禮盒之包裝紙盒各壹盒，暨G-PLUS行動電話壹支（含門號
0000000000號SIM 卡壹張），均沒收。未扣案之行動電話壹支（
含不詳大陸門號SIM 卡壹張）、行李箱壹個，均應與高銘陽、綽
號「阿傑」、「阿豪」之成年男子連帶沒收，如全部或一部不能
連帶沒收時，連帶追徵其價額或以渠等財產連帶抵償之。
    事  實
一、甲○○明知甲基安非他命及麻黃分係毒品危害防制條例所
    規定之第二級毒品及第四級毒品，不得非法持有、運輸，且
    甲基安非他命及麻黃均係行政院依懲治走私條例第2 條第
    4 項授權公告「管制物品項目及其數額」所列甲項第4 款之
    管制進出口物，不得私運進口，竟與真實姓名年籍不詳綽號
    「阿豪」、「阿傑」之成年男子，共同基於運輸甲基安非他
    命、麻黃及私運管制物品進口之犯意聯絡，由綽號「阿豪
    」、「阿傑」之人負責在大陸地區尋找販賣甲基安非他命及
    麻黃之賣家及安排運輸上開毒品入臺事宜，而甲○○負責
    出資購毒及在臺灣地區尋找願前往大陸地區運輸上開毒品至
    臺灣之人並提供機票、食宿費用。嗣甲○○經友人介紹認識
    高銘陽後，乃向高銘陽表示如前往大陸地區運輸上開毒品至
    臺灣，事成可獲得新臺幣（下同）10萬元之報酬，另前往大
    陸之機票、食宿費用均由伊代為支付，高銘陽認有利可圖而
    應允之，復同基於運輸甲基安非他命、麻黃及私運管制物
    品進口之犯意聯絡，由甲○○提供機票、食宿費用予高銘陽
    後，高銘陽於民國97年11月15日前往大陸廣東珠江，下榻「
    弘都酒店」，甲○○則於同年月17日亦前往大陸廣東珠江，
    撥打高銘陽所有門號0000000000號行動電話與其聯絡後，前
    往「弘都酒店」，將行動電話1 支（含不詳大陸門號SIM 卡
    1 張）交予高銘陽供聯絡運輸毒品使用，未幾，即有真實姓
    名年籍不詳之成年男子撥打該大陸門號行動電話予高銘陽，
    問明其投宿弘都酒店之房號。甲○○復於同年月19日中午12
    時許，在大陸廣東珠江「弘都酒店」，與綽號「阿傑」之人
    相約見面，由綽號「阿傑」之人攜帶前經由不詳管道購入，
    先以鋁箔袋包覆、再各以一蛋黃派及咖啡禮盒之紙盒為外包
    裝之第二級毒品甲基安非他命及第四級毒品麻黃共12袋（
    總淨重595.50公克，包裝鋁箔袋總重約36.60 公克，編號A1
    ～A12 ，取A1 0.17 公克鑑定用罄，檢出第二級毒品甲基安
    非他命【Metham phetamine】、第四級毒品麻黃【Ephedr
    ine 】等成分，測得甲基安非他命純度約81% 、麻黃純度
    約6%，依據抽測純度值，推估編號A1至A12 均含甲基安非他
    命之驗前總純質淨重約482.35公克、麻黃之驗前總純質淨
    重約35.73 公克）前來，甲○○則交付購買上開毒品之價金
    50萬元予綽號「阿傑」之人，並約定由綽號「阿傑」之人將
    上開毒品交予高銘陽，綽號「阿傑」之人旋於同日，在「弘
    都酒店」內，將內包裝上開毒品、外觀為蛋黃派及咖啡禮盒
    之紙盒各1 盒交付予高銘陽，交代高銘陽回臺灣後將上開物
    品攜至臺北市○○○路交流道等電話聯絡，會有人接洽取貨
    ，並收回上開大陸門號之行動電話。高銘陽旋於同日將上開
    裝有毒品之紙盒放入自己之托運行李箱內，與甲○○一同自
    大陸廣東珠海出發，經澳門搭乘澳門航空公司編號NX-518號
    班機，於同日晚間7 時50分，抵達臺灣桃園國際機場，將上
    開甲基安非他命、麻黃私運、運輸進入臺灣，嗣於當日晚
    間8 時48分許，經臺北市政府警察局刑事警察大隊會同內政
    部警政署航空警察局安檢隊及財政部臺北關稅局人員，在臺
    灣桃園國際機場第一航廈入境檢查室依法檢查其托運行李時
    ，當場在其托運行李內起獲上開第二級毒品甲基安非他命及
    第四級毒品麻黃12袋（總淨重595.50公克，編號A1～A12
    ，取A1 0.17 公克鑑定用罄，檢出第二級毒品甲基安非他命
    【Methamphetam ine】、第四級毒品麻黃【Ephedrine 】
    等成分，測得甲基安非他命純度約81% 、麻黃純度約6%，
    依據抽測純度值，推估編號A1至A12 均含甲基安非他命之驗
    前總純質淨重約482.35公克、麻黃之驗前總純質淨重約35
    .73 公克），及包覆上開毒品所用之鋁箔袋12只（總重36.
    60 公克）、包裝上開毒品之蛋黃派及咖啡禮盒之包裝紙盒
    各1 盒，暨高銘陽所有用以聯絡運輸上述毒品所用之門號00
    00000000號G-PLUS行動電話1 支（含SIM 卡1 張），而查知
    上情。
二、案經臺北市政府警察局報請臺灣桃園地方法院檢察署偵查起
    訴。
    理  由
壹、程序方面：
一、按被告以外之人於偵查中向檢察官所為之陳述，除顯有不可
    信之情況者外，得為證據，刑事訴訟法第159 條之1 第2 項
    定有明文。查證人高銘陽於偵查中既係以證人身分陳述，且
    經檢察官告以具結義務及偽證處罰後命之朗讀結文具結，因
    該證人乃係於負擔偽證罪處罰之心理下證述，並以具結擔保
    其供述真實性，復無受其他不當外力干擾情形，可信性極高
    ，本院審酌上開證人於偵查中具結證述之際，其外部附隨之
    環境或條件並無不當，是依上說明，其於偵查中所為證言，
    具有證據能力，而得為證據。
二、次按被告以外之人於審判外之言詞或書面陳述，除法律有規
    定者外，不得作為證據；被告以外之人於審判外之陳述，經
    當事人於審判程序同意作為證據，法院審酌該言詞陳述或書
    面陳述作成時之情況，認為適當者，亦得為證據。當事人、
    代理人或辯護人於法院調查證據時，知有第159 條第1 項不
    得為證據之情形，而未於言詞辯論終結前聲明異議者，視為
    有前項之同意，刑事訴訟法第159 條第1 項及第159 條之5
    分別定有明文。查證人高銘陽於警詢中所為陳述，固屬傳聞
    證據，惟檢察官、被告、指定辯護人就前揭審判外陳述之證
    據能力，於本院準備程序及審判期日時均不爭執，且迄至言
    詞辯論終結前亦未聲明異議。經核上開證據資料製作時之情
    況，查無違法不當或證明力明顯過低之瑕疵，亦認為以之作
    為證據應屬適當。
三、再本件認定事實所引用之卷內所有證據資料（含文書證據及
    物證等），並無證據證明係公務員違背法定程序所取得，尚
    無顯有不可信之情況，本院認以之作為證據應屬適當，且被
    告及指定辯護人對上開證據資料之證據能力於審判程序中均
    表示不爭執證據能力，故認卷內所有證據資料均有證據能力
    ，合先敘明。
貳、實體方面：
一、上開犯罪事實，業據被告甲○○於偵查及本院審理中坦承不
    諱（見臺灣桃園地方法院檢察署98年度他字第441 號偵查卷
    宗第24至26頁，本院98年度訴字第1697號刑事卷宗第25頁背
    面、本院98訴字第902 號刑事卷宗第12頁），核與證人高銘
    陽於警詢中證稱：「97年11月19日攜帶進入臺灣之行李中所
    藏放之毒品係同日中午12時許，在大陸廣東珠海弘都酒店，
    一名綽號『阿傑』之人交給我的，『阿傑』要我入境後將毒
    品帶至臺北市○○○路交流道等電話，會有人跟我接洽，該
    毒品係被告與『阿傑』聯繫交易，買毒品的錢是被告支付，
    我的機票及食宿費用都是被告提供的，被告也有跟我約定事
    成之後要給付我10萬元」等語，於偵查中證稱：「我經由朋
    友認識被告，知道他有從大陸運毒品來臺的事，他問我要不
    要做，並說事成之後會給我10萬元，前往大陸的機票及食宿
    費用由他支付，我因為缺錢，就答應他，97年11月15日被告
    幫我買好機票，撥打我0000000000號行動電話，相約見面將
    機票交給我，並交給我1 萬元支付食宿費用，要我先去大陸
    玩，有人會跟我接洽，並指定我住廣東珠海弘都酒店，我到
    弘都酒店後自行訂房，被告後來有到弘都酒店交給我一支大
    陸門號之行動電話，11月17日就有人打那支行動電話給我問
    我住幾號房，11月19日綽號『阿傑』之人就到弘都酒店房間
    找我，拿出已經包裝好的蛋黃派及咖啡禮盒給我，跟我說帶
    回臺灣之後，會有人跟我聯絡，我就放入行李搭機回臺，綽
    號『阿傑』之人雖然沒有告訴我是安非他命，但是被告之前
    有跟我提過是運輸安非他命」等語相符（見臺灣桃園地方法
    院檢察署98年度他字第441 號偵查卷宗第12、36、37頁，臺
    灣桃園地方法院檢察署97年度偵字第24471 號偵查卷宗第7
    、33、34頁），並有臺北關稅局扣押貨物、運輸工具收據及
    搜索筆錄、臺北市政府警察局刑警大隊扣押物品目錄表、入
    出境記錄查詢、毒品初步鑑驗報告單及現場查獲照片附卷可
    稽（見臺灣桃園地方法院檢察署97年度偵字第24471 偵查卷
    宗第11、13、14、17、18頁）；又扣案之白色晶體12包，經
    送請內政部警政署刑事警察局鑑定之結果經分別予以編號A1
    至A12 ，經檢視均為白色晶體，外觀型態均相似，隨機抽取
    編號A1鑑定。（一）驗前總毛重632.10公克（包裝鋁箔袋總
    重約36.60 公克）。（二）編號A1：1 、淨重49.57 公克，
    取0.17公克鑑定用罄，餘49.40 公克。2 、檢出第二級毒品
    甲基安非他命（Methamphetamine ）、第四級毒品麻黃（
    Ephedrine ）等成分。3 、測得甲基安非他命純度約81% 、
    麻黃純度約6%。（三）依據抽測純度值，推估編號A1至A1
    2 均含甲基安非他命之驗前總純質淨重約482.35公克、麻黃
    之驗前總純質淨重約35.73 公克等情，亦有內政部警政署
    刑事警察局97年12月3 日刑鑑字第0970179649號鑑定書在卷
    可稽（見臺灣桃園地方法院檢察署97年度偵字第24471 號偵
    查卷宗第90頁）。此外，復有扣案高銘陽所有用以聯絡運輸
    上開毒品所用之G-PLUS行動電話1 支（含門號0000000000號
    SIM 卡1 張）及包裝上開毒品之鋁箔袋12只、蛋黃派及咖啡
    禮盒之包裝紙盒各1 盒扣案可資佐證，堪認被告自白與事實
    相符而足採信，是本案事證明確，被告犯行洵堪認定，應依
    法論科。
二、論罪科刑部分：
（一）被告行為後，毒品危害防制條例第4 條、第17條業經修正
      ，並於98年5 月20日由總統公布，依同條例第36條規定：
      「自公布後6 個月施行」，即98年11月20日起生效。比較
      修正後毒品危害防制條例第4 條第2 項規定：「製造、運
      輸、販賣第二級毒品者，處無期徒刑或七年以上有期徒刑
      ，得併科新臺幣一千萬元以下罰金。」，而修正前毒品危
      害防制條例第4 條第2 項則規定：「製造、運輸、販賣第
      三級毒品者，處無期徒刑或七年以上有期徒刑，得併科新
      臺幣七百萬元以下罰金。」經比較新舊法結果，以修正前
      之毒品危害防制條例第4 條第2 項規定較有利。而毒品危
      害防制條例第4 條第4 項、第11條第2 項並未修正，且持
      有第四級毒品部分於修正前毒品危害防制條例之規定並不
      構成犯罪，故均無新舊法比較適用之問題。另修正前毒品
      危害防制條例第17條規定：「犯第4 條第1 項至第4 項、
      第5 條第1 項至第4 項前段、第6 條第1 項至第4 項、第
      7 條第1 項至第4 項、第8 條第1 項至第4 項，第10條或
      第11條第1 項、第2 項之罪，供出毒品來源，因而破獲者
      ，得減輕其刑」，修正後該條例第17條規定：「犯第4 條
      至第8 條、第10條或第11條之罪，供出毒品來源，因而查
      獲其他正犯或共犯，減輕或免除其刑」、「犯第4 條至第
      8 條之罪於偵查及審判中均自白，減輕其刑」，可知修正
      前供出毒品來源，因而破獲者，可以適用減刑之罪，修正
      後擴大為「毒品危害防制條例第4 條至第8 條、第10條或
      第11條之罪」，並增列「查獲其他共犯」，亦有該條減刑
      之適用；又修正前該條減刑規定為「得減輕其刑」，即由
      法院審酌一切情狀，依職權減輕或不予減輕，並依刑法第
      66條規定，得減輕其刑至二分之一；修正後該條減刑規定
      為「減輕或免除其刑」，一旦符合要件，法院即須依該條
      規定減輕其刑，並依刑法第66條規定「同時有免除其刑之
      規定者，其減輕得減至三分之二」，另修正後增列第2 項
      ：「犯第4 條至第8 條之罪於偵查及審判中均自白者，減
      輕其刑」，因本案被告於偵查及審判中均自白犯罪，依修
      正後新法規定應減輕其刑，但依修正前舊法規定則無從因
      此減刑其刑，故新法較有利於被告，應適用新法之規定。
      綜言之，毒品危害防制條例第4 條第2 項運輸第二級毒品
      罪，不論新舊法之罰金刑均為得併科之刑，法院並無義務
      科處數額有異動之罰金刑，惟被告於偵、審程序自白犯罪
      ，依修正後毒品危害防制條例第17條第2 項規定，法院卻
      「應」減輕其刑，無裁量餘地。而依刑法第66條、第67條
      規定，毒品危害防制條例第4 條第2 項新法提高之最高度
      罰金刑，經減輕二分之一結果，僅能併科新臺幣500 萬元
      以下之罰金，反較舊法得併科罰金數額為低，而有利於被
      告。是故，綜合比較結果，以修正後之毒品危害防制條例
      第4 條第2 項、第17條規定之整體適用較有利於被告，應
      適用修正後之上開規定，對被告論科。
（二）按甲基安非他命、麻黃分別為毒品危害防制條例第2 條
      第2 項第2 款、第4 款所稱之第二、四級毒品，甲基安非
      他命及麻黃均為行政院依據懲治走私條例第2 條第4項
      授權公告之「懲治走私條例公告管制物品項目及其數額」
      所列甲類第4 款之管制進出口物品，不得運輸亦不得私運
      進口。又自大陸地區私運物品進入臺灣地區者，以私運物
      品進口論，懲治走私條例第12條亦有規定。次按運輸毒品
      罪祇以所運輸之毒品已實施運送為已足，並非以運扺目的
      地為完成犯罪之要件，換言之，區別該罪既遂、未遂之依
      據，應以已否起運為準，既已起運，構成該罪之輸送行為
      即已完成，不以達到目的地為既遂條件（最高法院92年度
      台上字第3096號判決可資參照）。查被告自大陸廣東珠江
      起運，經由澳門搭機，運輸上開毒品抵達我國桃園國際機
      場，雖於通關時，即為警查獲，惟其既然已自大陸地區起
      運，且已搭乘飛機抵達桃園國際機場，並下機進入我國領
      域內，渠等私運管制物品進口及運輸毒品之行為自均已完
      成。核被告甲○○所為，係犯修正後毒品危害防制條例第
      4 條第2 項、毒品危害防制條例第4 條第4 項之運輸第二
      級、第四級毒品罪及懲治走私條例第12條、第2 條第1 項
      之自大陸地區私運管制物品進口罪。其持有甲基安非他命
      之低度行為，應為運輸之高度行為所吸收，不另論罪。被
      告與高銘陽及姓名年籍不詳綽號「阿豪」、「阿傑」之成
      年男子間，就上開犯行，有犯意之聯絡及行為之分擔，應
      論以共同正犯。被告以一個私運之行為，同時觸犯毒品危
      害防治條例第4 條第2 項、第4 項之運輸第二級毒品罪、
      運輸第四級毒品罪、懲治走私條例第12條、第2 條第1 項
      之自大陸地區私運管制物品進口罪，為想像競合犯，應依
      刑法第55條前段規定，從一重以運輸第二級毒品罪處斷。
      又被告於偵查及審判中均自白犯行，有偵查筆錄及審判筆
      錄在卷可考（見臺灣桃園地方法院檢察署98年度他字第44
      1 號偵查卷宗第24至28頁、本院98年度訴字第1697號刑事
      卷宗第25頁背面、本院98訴字第902 號刑事卷宗第12頁）
      ，應依修正後毒品危害防制條例第17條第2 項之規定減輕
      其刑。爰審酌被告前有酒後駕車之前科，有臺灣高等法院
      被告前案紀錄表在卷可查，素行尚可，然不事正途，利欲
      薰心，竟鋌而走險自大陸地區運輸毒品入臺，本次運輸、
      私運之第二級毒品甲基安非他命及第四級毒品麻黃（驗
      前總淨重595.5 公克，依據抽測純度值，推估含甲基安非
      他命之驗前總純質淨重約482.35公克、麻黃之驗前總純
      質淨重約35.73 公克）數量非微，幸其所運輸之毒品在尚
      未流入市面即為警查獲而未造成重大危害，及其智識程度
      、犯罪手段、動機、目的、暨被告於犯後坦承犯行，態度
      良好等一切情狀，量處如主文所示之刑，以資懲儆。
三、沒收部分：
（一）扣案之白色晶體12包，經送請內政部警政署刑事警察局鑑
      定結果，確均含有第二級毒品甲基安非他命及第四級毒品
      麻黃成份等情，已認定如前，而依鑑定書所載，可知編
      號A1至A12 外觀型態均相似，鑑定機關隨機抽取編號A1，
      取0.17公克鑑定，測得甲基安非他命純度為約81% ，麻黃
      純度約6%，而麻黃應依刑法第38條第1 項第1 款之規
      定宣告沒收（最高法院96年度台上字第884 號、96年度台
      上字第6867號判決意旨參照），甲基安非他命應依毒品危
      害防制條例第18條第1 項前段之規定宣告沒收銷燬之，是
      本件扣案之白色晶體12包（驗餘總淨重595.33公克），因
      含第二級毒品甲基安非他命成分及第四級毒品麻黃成分
      ，分別依毒品危害防制條例第18條第1 項前段、刑法第38
      條第1 項第1 款規定，宣告沒收銷燬及沒收之。又鑑定時
      經取樣0.17公克鑑驗耗用之毒品，因已不存在，自無庸宣
      告沒收。
（二）復按犯前開條例第4 條至第9 條之罪者，其供犯罪所用或
      因犯罪所得之財物，均沒收之，如全部或一部不能沒收時
      ，追徵其價額或以其財產抵償之，毒品危害防制條例第19
      條第1 項定有明文，惟仍須以該物屬於犯人者為限，始得
      沒收之（最高法院93年度臺上字第5336號判決意旨參照）
      ；又按共同正犯因相互間利用他人之行為，以遂行其犯意
      之實現，本於責任共同之原則，有關沒收部分，對於共犯
      間供犯罪所用之物，自均應為沒收之諭知（最高法院91年
      度臺上字第5583號、89年度臺上字第6946號判決可資參照
      ）。扣案用以直接包覆上開甲基安非他命、麻黃之鋁箔
      袋12只（總重36.60 公克）及用以包裝上開毒品所用之蛋
      黃派及咖啡禮盒之包裝紙盒各1 只，係真實姓名年籍不詳
      綽號「阿傑」之成年男子交予高銘陽用以防止本案毒品裸
      露、逸出之功用，便於高銘陽運輸返臺，自屬共犯「阿傑
      」所有，而供被告運輸本件毒品所用之物；另扣案G-Plus
      行動電話1 支（含門號0000000000號SIM 卡1 張），均為
      共犯高銘陽所有，業據高銘陽於警詢及偵查中證述明確，
      且供高銘陽與被告、綽號「阿傑」之人聯絡運輸毒品事宜
      之工具，係供犯罪所用之物，是扣案包裝上開毒品之鋁箔
      袋12只（總重36.60 公克）、蛋黃派及咖啡禮盒之包裝紙
      盒各1 只及G-Plus行動電話1 支（含門號0000000000號SI
      M 卡1 張），均應依毒品危害防制條例第19條第1 項前段
      規定宣告沒收。因此部分之沒收物已扣案，無全部或一部
      不能沒收之情形，自無庸依同條項後段諭知如全部或一部
      不能沒收時追徵其價額或以其財產抵償之，併此敘明。
（三）又按毒品危害防制條例第19條第1 項固規定：「犯第四條
      至第九條、第十二條、第十三條或第十四條第一項、第二
      項之罪者，其供犯罪所用或因犯罪所得之財物，均沒收之
      ，如全部或一部不能沒收時，追徵其價額或以其財產抵償
      之」。但共同正犯之犯罪所得為現款時，因係合併計算，
      且於全部或一部不能沒收時，以其財產抵償之，為避免執
      行時發生重複沒收、抵償之情形，故各共同正犯之間係採
      連帶沒收主義，於裁判時僅諭知連帶沒收，不得就全體共
      同正犯之總所得，對各該共同正犯分別重複諭知沒收。原
      判決就本件販賣毒品所得八千元及五千元，未分別諭知由
      共同正犯「連帶」沒收，而僅諭知「沒收之」，自有未合
      （最高法院97年度臺上字第1640、1478、1495、1996號判
      決意旨參照）。本件被告在大陸廣東珠海弘都酒店交予高
      銘陽用以在大陸聯絡運輸毒品事宜之行動電話1 支（含不
      詳大陸門號SIM 卡1 張），於高銘陽返台前被綽號「阿傑
      」之人收走等情，業據證人高銘陽於警詢、偵查中證述明
      確，是該行動電話與SIM 卡自係被告或共犯即綽號「阿傑
      」所有，且係供犯罪所用之物；另未扣案藏放上開毒品所
      用之行李箱1 個，係屬共犯高銘陽所有，而供運輸藏放毒
      品返台所用之物，亦據證人高銘陽於警詢、偵查中證述明
      確，又上開大陸門號之行動電話（含不詳大陸門號SIM 卡
      1 張）及行李箱雖縱未扣案，既均無證據證明已不存在，
      是均仍依毒品危害防制條例第19條第1 項前段之規定諭知
      沒收，然因未經扣案，爰依該項規定及上開最高法院判決
      意旨，諭知被告應與共犯高銘陽、綽號「阿傑」、「阿豪
      」之成年男子連帶沒收，如全部或一部不能不能連帶沒收
      時，連帶追徵其價額或以渠等財產連帶抵償之。即若對被
      告或共犯高銘陽、綽號「阿傑」、「阿豪」之成年男子其
      中之一人已為沒收或追徵價額或抵償財物時，就已沒收或
      追徵價額或抵償財物之部分，另一人即免除責任。
（四）又所稱因犯罪所得之物，自以實際所得者為限，苟無所得
      或尚未取得者，自無從為沒收追繳之諭知（最高法院89年
      度臺上字第3434號判決意旨參照）。查共犯高銘陽此次運
      輸毒品報酬10萬元尚未實際取得，業據其於警詢及偵查中
      證述明確，自不就此為沒收追繳之諭知。另被告交付高銘
      陽之機票及食宿費用，因係高銘陽往返大陸地區及臺灣所
      必要之交通及食宿支出，非供運輸毒品之用，亦非運輸毒
      品所得之對價，是亦不予宣告沒收。
據上論斷，應依刑事訴訟法第299 條第1 項前段，修正後毒品危
害防制條例第4 條第2 項、毒品危害防制條例第4 條第4 項、第
18條第1 項前段、第19條第1 項前段，修正後毒品危害防制條例
第17條第2 項，懲治走私條例第2 條第1 項、第11條前段、第12
條，刑法第2 條第1 項前段、但書、第11條前段、第28條、第55
條、第38條第1 項第1 款，判決如主文。
本案經檢察官李安蕣到庭執行職務。
中    華    民    國    98    年    11    月    30    日
                  臺灣桃園地方法院刑事第八庭
                      審判長法  官  林惠霞
                            法  官  葉藍鸚
                            法  官  張明儀
以上正本證明與原本無異。
如不服本判決應於收受判決後10日內向本院提出上訴書狀，並應
敘述具體理由。其未敘述上訴理由者，應於上訴期間屆滿後20日
內向本院補提理由書( 均須按他造當事人之人數附繕本) 「切勿
逕送上級法院」。
                            書記官  邱仲騏
中    華    民    國    98    年    11    月    30    日
附錄本案論罪科刑之法條：
毒品危害防制條例第4條第4項
製造、運輸、販賣第四級毒品者，處 3 年以上 10 年以下有期
徒刑，得併科新臺幣 3 百萬元以下罰金。


司法院資訊處製作；財團法人民間司法改革基金會備份。
